臺灣新北地方法院三重簡易庭民事判決
                                  110年度重簡字第2211號
原      告  陳宇洋  
被      告  黃錫然  

上列當事人間請求損害賠償事件，於民國111年8月26日言詞辯論
終結，本院判決如下：
    主  文
原告之訴駁回。
訴訟費用由原告負擔。
    事  實  及  理  由
壹、程序方面
　　被告經合法通知，未於最後言詞辯論期日到場，核無民事訴
    訟法第386條各款所列各款情形，爰依原告之聲請，准由其
    一造辯論而為判決。
貳、實體方面
一、原告主張：
    查被告與原告之女友即訴外人張瓊文原為男女朋友，被告並
    已為有配偶之人，其與張瓊文及訴外人岑文黃、丁文惠因分
    租緣故而共同居住於坐落新北市○○區○○街00巷0號1樓之房屋
    （下稱系爭房屋）三間雅房內，張瓊文並基於與原告之情侶
    關係而交付系爭房屋之鑰匙予原告。詎被告因不滿原告至系
    爭房屋尋找張瓊文，不僅時常鎖上系爭房屋大門內鎖使原告
    無法自行開門，更於110年8月12日12時許，於原告前往系爭
    房屋時，於明知張瓊文及岑文黃、丁文惠均仍在系爭房屋內
    之雅房中情況下，於客廳以「幹你娘」、「幹你娘雞掰」、
    「操你媽的B」等語辱罵原告，更在原告以手機錄影時仍持
    續以「臭不要臉的」、「幹他媽你個屁啊，雞掰勒」、「幹
    你娘」、「幹三小」、「重你媽的B啊重」等語辱罵，更持
    玻璃茶几朝原告丟擲，被告前開辱罵及暴力行為已嚴重貶損
    原告之人格及名譽，原告並因而於110年8月16日致台北市立
    聯合醫院精神科就診，經診斷後認定原告患有嚴重精神焦慮
    及失眠狀態，至今仍須服用精神藥物。原告因被告前開行為
    支出醫療費用新臺幣（下同）375元，並請求精神慰撫金20
    萬元。爰依侵權行為損害賠償之法律關係提起本件訴訟，並
    聲明：㈠被告應給付原告20萬0,735元，及自起訴狀繕本送達
    翌日起至清償日止，按年息百分之5計算之利息。㈡願供擔保
    ，請准宣告假執行。
二、被告則以：原告未經被告同意，多次進入放至被告私人財物
    之住所，侵擾被告之生活安寧，原告屢次告知被告其睡眠已
    受被告影響，不要再前來，被告均置之不理，被告於當日始
    有發洩情緒之行為。臺灣高等檢察署111年上聲議字第4032
    號再議駁回處分書已認定被告並無公然侮辱等不法情事。又
    原告所稱之訴外人張瓊文自25歲起即長期患有思覺失調症，
    經原告扶養至今等語置辯，並聲明：原告之訴駁回。
三、得心證之理由：
（一）原告主張被告於110年8月12日12時許以言語辱罵原告，並
      持玻璃茶几朝原告丟擲，致原告受有精神上損害等情，業
      據提出兩造及張瓊文110年8月12日、13日之對話錄影影片
      及譯文、臺北市立聯合醫院精神科診斷證明及門診費用收
      據等件為證（本院卷第21至55頁），被告則否認有原告主
      張之侵權行為，並以前詞置辯。
（二）關於原告主張被告於110年8月12日持玻璃茶几向其丟擲，
      致其因而支出精神科醫療費用375元等情：
　　　原告固據提出110年8月12日錄影影片及譯文、診斷證明書
      等件為證，然為被告所否認，經本院於111年8月26日言詞
      辯論期間當庭勘驗前開影片後，勘驗結果為：『檔案「755
      d434a-6d88-4af0-0000-0000d7425cee」：對話內容部分
      與「原證一」對話譯文相同。但錄影範圍僅限於原告臉部
      ，影片1 ：14~1：16、1 ：19~1：22、1：43~1：44之聲
      響並無畫面確認是否為原告主張之「摔東西聲」、「砸碎
      玻璃聲」、「摔東西聲」。』，有該日言詞辯論筆錄可佐
      ，是僅依前開影片及譯文內容，尚難認定被告確有如原告
      主張持玻璃茶几向其投擲之行為。又原告曾就上情對被告
      提起重傷害之告訴，經臺灣新北地方檢察署以111年度偵
      字第12209號不起訴處分書以：「針對告訴人（即原告）
      所指被告以茶几砸向告訴人身體乙情，告訴人所提出之錄
      影檔案內，雖有攝得玻璃碎裂聲，惟當時告訴人所持攝影
      鏡頭，係朝向其自身上半身，故未攝得該玻璃碎裂聲是如
      何而來，且該玻璃碎裂聲發生時，告訴人之身體並無何移
      動、退後等遭尖銳或硬物撞擊之本能反應，是亦無從透過
      告訴人提供之錄影檔案，認定被告有以茶几砸向告訴人身
      體之情事，……」等語為不起訴處分，原告不服聲請再議後
      ，亦經臺灣高等檢察署以111年度上聲議字第4032號處分
      書駁回再議，有前開不起訴處分書及再議處分書附卷佐參
      （參見111年5月13日答辯狀附件）。至於原告雖主張：被
      告於偵查時均已承認云云，然經本院調閱相關偵查卷宗後
      ，並無任何被告自承以玻璃茶几攻擊原告身體之事證，此
      外，原告並未能更舉事證以實其說，依舉證責任分配之原
      則，就此部分所為主張，尚無可採。
（三）關於原告另主張被告於110年8月12日12時許，於原告前往
      系爭房屋時，在客廳以「幹你娘」、「幹你娘雞掰」、「
      操你媽的B」、「臭不要臉的」、「幹他媽你個屁啊，雞
      掰勒」、「幹你娘」、「幹三小」、「重你媽的B啊重」
      等語（下稱系爭言詞）辱罵原告，構成侵權行為等情：
　  ⒈按因故意或過失，不法侵害他人之權利者，負損害賠償責 
      任。不法侵害他人之身體、健康、名譽、自由、信用、隱
      私、貞操，或不法侵害其他人格法益而情節重大者，被害
      人雖非財產上之損害，亦得請求賠償相當之金額，民法第
      184條第1項前段、第195條第1項前段分別定有明文。次按
      民法上名譽權之侵害非即與刑法之誹謗罪相同，名譽有無
      受損害，應以社會上對個人評價是否貶損作為判斷之依據
      （最高法院90年台上字第646號判決參照）。又名譽權係
      指人在社會上應與其地位相當之尊敬或評價之利益為內容
      之權利，各人按其地位，有其相當之品格、聲望及信譽，
      所謂名譽權受損，非單依被害人主觀之感情決之，尚應依
      社會客觀之評價而定。若行為人僅基於一時不快而為不適
      當之言詞，而未對他人在社會上之客觀評價造成減損，縱
      主觀上造成他人之不快，亦不應使行為人負損害賠償責任
      。另侵害名譽之行為固不以廣布於社會為必要，然仍須有
      「傳播」侵害名譽之行為方屬之。　
　　⒉原告固業據提出110年8月12日錄影影片及譯文為證，並經
      本院於111年8月26日言詞辯論期間當庭勘驗等情，已如前
      述。又依前揭不起訴處分書所記載，被告對於曾為系爭言
      詞並不爭執，但否認有何侵權行為，辯稱係因原告多次侵
      擾被告之生活安寧而發洩情緒等語。
　  ⒊查被告為系爭言詞之地點乃訴外人張瓊文與被告之共同居
      所，為兩造所不爭執，本院審酌兩造發生紛爭之起因，係
      原告未經被告同意，即進入其與訴外人張瓊文共同居住之
      處所，干涉被告之日常生活領域所致，此亦有被告稱「晚
      上我要上班！每天我都沒辦法睡覺」等語可憑，又原告於
      談話的過程中不時以「來，繼續罵嘛」、「繼續罵嘛」、
      「你怎樣？我都錄起來了喔。」、「我們都是殘障人士喔
      ，重度的喔」等語激怒被告（本院卷第21至23頁），且當
      場進行錄影拍攝而不願離去該處所，被告因而產生不快情
      緒並以系爭言詞發洩，在此時空背景下，現場僅有兩造及
      訴外人張瓊文，被告因原告不願離去而有系爭言詞，其用
      語縱有過激或令人感到不快之處，被告之行為尚難認有何
      傳播侵害被告名譽之情，更難認原告之客觀社會評價上有
      何因被告系爭言詞而遭貶損之處，揆諸前開見解，難認原
      告之名譽權因而受有不法侵害，被告自無須負侵權行為責
      任。是原告以名譽權受侵害為由，請求被告給付20萬元之
      慰撫金，所為主張，尚無可採。
四、從而，原告依侵權行為損害賠償之法律關係，請求被告給付
    20萬0,735元及自起訴狀繕本送達翌日起至清償日止，按年
    息5％計算之利息，為無理由，應予駁回。
五、本件事證已臻明確，兩造其餘攻擊或防禦方法，經審酌後，
    認與判決結果不生影響，爰不予一一論述，附此敘明。
六、訴訟費用負擔之依據：民事訴訟法第78條。　　　
中    華    民    國   111    年     9    月    23    日
                  臺灣新北地方法院三重簡易庭
                      法      官  王雅婷
以上正本係照原本作成。
如不服本判決，應於送達後20日內，向本院提出上訴狀並表明上
訴理由，如於本判決宣示後送達前提起上訴者，應於判決送達後
20日內補提上訴理由書（須附繕本）。
中    華    民    國   111    年          月          日
                      書  記  官  陳芊卉